【裁判字號】    96,訴,1837
【裁判日期】    970408
【裁判案由】    槍砲彈藥刀械管制
【裁判全文】
臺灣板橋地方法院刑事判決              96年度訴字第1837號
公  訴  人  臺灣板橋地方法院檢察署檢察官
被      告  甲○○即李宜謙
                    （現於臺灣新店戒治所強制戒治中）
公設辯護人  本院公設辯護人吳天明
上列被告因違反槍砲彈藥刀械管制條例案件，經檢察官提起公訴
（95年度偵字第27173 號），本院判決如下：
    主  文
甲○○未經許可，持有手槍，處有期徒刑陸年，併科罰金新臺幣
貳拾萬元，罰金如易服勞役，以新臺幣壹仟元折算壹日。扣案之
手槍壹枝 (含彈匣壹個，槍枝管制編號：0000000000號）沒收。
    事  實
一、甲○○（原名李宜謙，於民國96年5 月28日改名為甲○○）
    於92年間某日（起訴書略載為於不詳時間），在臺北縣蘆洲
    市○○路附近，由某不詳年籍名為「丁逸豐」（綽號「三豐
    」）之男子將具殺傷力之美國Arcadia Machine & Tool廠製
    Back Up 型口徑0.380 吋制式半自動手槍一枝（含彈匣一個
    、槍枝管制編號：0000000000號）及具殺傷力之子彈二顆，
    交付予甲○○抵償新臺幣三萬元之債務，甲○○即將上開手
    槍、子彈放置在蘆洲市○○街101 巷7 號2 樓住處而未經許
    可持有之。嗣於95年11月17日凌晨3 時許，甲○○持上開手
    槍、子彈至蘆洲市○○路370 號之黃金歲月ＫＴＶ消費，嗣
    於同日凌晨3 時20分許，進入前開ＫＴＶ303 號包廂時，與
    林勢華發生口角爭執，遂從其右邊褲子口袋內取出上開手槍
    、子彈而朝林勢華之左大腿及陳志華之腹部各開一槍，致林
    勢華受有左腳兩處深度擦傷之傷害，陳志華則受有橫膈膜穿
    透傷、胃部穿孔、胰臟穿透傷及後腹腔血腫之傷害（甲○○
    涉犯傷害林勢華、陳志華部分，林勢華部分已於偵查中撤回
    告訴，業經檢察官處分不起訴，陳志華部分則未據合法告訴
    ）。甲○○旋離開現場，嗣經警據報前往現場處理，陳志華
    之友人張清波將甲○○留在現場之上開手槍交付警方扣案，
    警方並在現場另扣得已擊發之口徑0.380 吋之制式銅包衣彈
    頭一個，並循線查知上情。
二、案經臺北縣政府警察局蘆洲分局報請臺灣板橋地方法院檢察
    署檢察官偵查起訴。
    理  由
一、上揭犯罪事實，業據被告甲○○於警詢及偵審時坦承不諱，
    且經證人林勢華於警詢、偵查中、證人陳志華於偵查中及證
    人張清波於警詢時陳述在卷，並有扣案之上開手槍、彈頭及
    搜索扣押筆錄、扣押物品目錄表，以及林勢華、陳志華之診
    斷證明書各一件在卷可證。又扣案槍枝經送請鑑定結果，認
    送鑑之制式手槍（含彈匣）一枝（槍枝管制編號：00000000
    00號）係美國Arcadia Machine & Tool廠製Back Up 型口徑
    0.380 吋制式半自動手槍，槍號為「AA5175」，槍管內具捌
    條左旋來復線，機械性能良好，可擊發同口徑制式子彈，具
    殺傷力無訛，而送鑑之彈一個則係已擊發之口徑0.380 吋之
    制式銅包衣彈頭（捌條左旋來復線），有內政部警政署刑事
    警察局95年12月19日刑鑑字第0950173171號槍彈鑑定書一份
    附卷可稽，堪信被告持有之上開手槍一枝以及子彈二顆確具
    有殺傷力，從而，事證明確，被告犯行洵堪認定。
二、核被告所為，係犯槍砲彈藥刀械管制條例第7 條第4 項之未
    經許可持有手槍罪、同條例第12條第4 項之未經許可持有子
    彈罪。被告未經許可同時持有上開手槍、子彈，係以一行為
    觸犯上開二罪名，為想像競合犯，應從較重之未經許可持有
    手槍罪處斷。而查被告所犯未經許可持有子彈二顆之犯行，
    雖未據公訴人起訴，然因與已起訴部分有想像競合犯之裁判
    上一罪關係，為起訴效力所及，本院自應併予審理。爰審酌
    被告之素行狀況、犯罪動機、手段、目的、持有槍枝在公共
    場所逞凶對社會治安危害甚鉅，及其犯罪後態度等一切情狀
    ，量處如主文所示之刑，並就併科罰金部分諭知易服勞役之
    折算標準。扣案之手槍一枝（含彈匣一個，槍枝管制編號：
    0000000000號），為違禁物，應依刑法第38條第1 項第1 款
    規定宣告沒收。至於另在現場扣得已擊發之口徑0.380 吋之
    制式銅包衣彈頭一個，既非違禁物，無併予宣告沒收之必要
    ，附此敘明。
據上論斷，應依刑事訴訟法第299 條第1 項前段，槍砲彈藥刀械
管制條例第7 條第4 項、第12條第4 項，刑法第11條前段、第55
條、第42條第3 項、第38條第1 項第1 款，判決如主文。
本案經檢察官陳佳宏到庭執行職務。
中    華    民    國    97    年    4     月    8     日
                  刑事第十二庭  審判長法  官  戴嘉清
                                      法  官  林晏鵬
                                      法  官  陳信旗
以上正本證明與原本無異
如不服本判決應於送達後10日內向本院提出上訴狀
                                      書記官  廖貞音
中    華    民    國    97    年    4     月    16    日
附錄本案論罪科刑法條全文：
槍砲彈藥刀械管制條例第7 條
未經許可，製造、販賣或運輸火砲、肩射武器、機關槍、衝鋒槍
、卡柄槍、自動步槍、普通步槍、馬槍、手槍或各類砲彈、炸彈
、爆裂物者，處死刑、無期徒刑或七年以上有期徒刑；處徒刑者
，併科新臺幣三千萬元以下罰金。
未經許可，轉讓、出租或出借前項所列槍砲、彈藥者，處無期徒
刑或五年以上有期徒刑，併科新臺幣一千萬元以下罰金。
意圖供自己或他人犯罪之用，而犯前二項之罪者，處死刑或無期
徒刑；處徒刑者，併科新臺幣五千萬元以下罰金。
未經許可，持有、寄藏或意圖販賣而陳列第一項所列槍砲、彈藥
者，處五年以上有期徒刑，併科新臺幣一千萬元以下罰金。
第一項至第三項之未遂犯罰之。
槍砲彈藥刀械管制條例第12條
未經許可，製造、販賣或運輸子彈者，處一年以上七年以下有期
徒刑，併科新臺幣五百萬元以下罰金。
未經許可，轉讓、出租或出借子彈者，處六月以上五年以下有期
徒刑，併科新臺幣三百萬元以下罰金。
意圖供自己或他人犯罪之用，而犯前二項之罪者，處三年以上十
年以下有期徒刑，併科新臺幣七百萬元以下罰金。
未經許可，持有、寄藏或意圖販賣而陳列子彈者，處五年以下有
期徒刑，併科新臺幣三百萬元以下罰金。
第一項至第三項之未遂犯罰之。


司法院資訊處製作；財團法人民間司法改革基金會備份。
